【裁判字號】    97,審小上,91
【裁判日期】    970814
【裁判案由】    清償債務
【裁判全文】
臺灣高雄地方法院民事裁定            97年度審小上字第91號
上  訴  人  乙○○
被上訴人    誠第一資產管理股份有限公司
法定代理人  甲○○
上列當事人間請求清償借款事件，上訴人對於民國97年6 月30日
本院高雄簡易庭97年度雄小字第3526號第一審判決提起上訴，本
院裁定如下：
    主    文
上訴駁回。
第二審訴訟費用新臺幣壹仟伍佰元由上訴人負擔。
    理    由
一、按對於小額程序第一審判決之上訴，非以其違背法令為理由
    ，不得為之；又上訴狀內應記載上訴理由，表明下列各款事
    項：1.原判決所違背之法令及其具體內容。2.依訴訟資料可
    認為原判決有違背法令之具體事實，民事訴訟法第436 條之
    24第2 項、第436 條之25分別定有明文。故對小額訴訟程序
    之第一審判決提起上訴時，其上訴狀或理由書應具體指摘原
    判決有何不適用法規或適用法規不當之情形，並揭示該法規
    之條項或其內容；若係成文法以外之法則，應揭示該法則之
    旨趣；倘為司法院解釋或最高法院之判例，則應揭示該判解
    之字號或其內容；如依民事訴訟法第469 條第1 款至第5 款
    所列情形為理由時，其上訴狀或理由書應揭示合於該條款之
    事實。如其上訴狀未依此項方法表明理由，其上訴即不合法
    ，應駁回其上訴。
二、經查，上訴人提起本件上訴，於上訴理由中係陳稱伊曾清償
    之數額新台幣（下同）12,600元核算結果，被上訴人之債權
    餘額應僅為51,975元，而非原判決所稱之64,575元等語。然
    清償數額之審酌認定，為原判決認定事實之權限，且依上訴
    人所提出之清償資料（即郵政劃撥收據），均係於92年間之
    清償情形，而被上訴人之債權係於95年12月31日前所核算之
    債權額，故上開收據尚難為上訴人有利之斟酌，且上訴理由
    除上開爭執外，就原判決有如何違背法令及其具體內容，或
    依訴訟資料可認為原判決有違背法令之具體事實等情，並未
    為任何之記載及主張。則依前開規定及說明，上訴人提起本
    件上訴為不合法，應予駁回。至上訴人若就被上訴人計算債
    權金額之方式有疑問，可逕向被上訴人為查詢，被上訴人亦
    有上訴人為完整說明之義務，併予說明。
三、末按於小額訴訟之上訴程序，法院為訴訟費用之裁判時，應
    確定其費用額，民事訴訟法第436 條之19第1 項、第436 條
    之32第1 項定有明文。本件第二審裁判費用為1,500 元，應
    由上訴人負擔，爰併為裁定如主文第二項所示。
四、據上論結：本件上訴為不合法，依民事訴訟法第436 之32第
    1 項、第2 項、第436 條之19第1 項、第444 條第1 項前段
    、第95條、第78條，裁定如主文。
中    華    民    國    97    年    8     月    14    日
                            民事第二庭
                                審判長法  官  林紀元
                                      法  官  蘇姿月
                                      法  官  楊國祥
以上正本係照原本作成。
本裁定不得抗告。
中    華    民    國    97    年    8     月    14    日
                                      書記官  林怡君


司法院資訊處製作；財團法人民間司法改革基金會備份。
